臺灣高等法院高雄分院刑事判決　　　　96年度交上易字第43號
上　訴　人
即　被　告　甲○○
上列上訴人因公共危險案件，不服臺灣高雄地方法院96年度交易
字第45號中華民國96年2 月14日第一審判決（起訴案號：臺灣高
雄地方法院檢察署95年度偵字第33102 號），提起上訴，本院判
決如下：
     主  文
上訴駁回。
     事  實
一、甲○○前於民國89年間因酒後不能安全駕駛案件，經臺灣高
    雄地方法院以89年度交易字第806 號判處有期徒刑3 月確定
    ，於90年3 月20日易科罰金執行完畢；又於95年2 月間，再
    因酒後不能安全駕駛案件，經臺灣高雄地方法院以95年度交
    簡字第1015號判處有期徒刑3 月確定（均不構成累犯）。詎
    仍不知所警惕，復於95年12月15日23時許在高雄市左營區某
    卡拉OK店內飲用啤酒，已達不能安全駕駛動力交通工具之程
    度後，竟於同年12月16日凌晨0 時近1 時許，騎乘車牌號碼
    LT M-700號重型機車行駛於道路上，前往位於高雄市三民區
    之友人住處，再於同日凌晨2 時許接續自友人住處騎乘上開
    機車擬返回其位在高雄市○○區○○路710 號住處，嗣於同
    日凌晨3 時10分許，行經高雄縣仁武鄉○○路21之36號前，
    因不勝酒力而行車不穩，為警當場查獲並施以酒精濃度檢測
    ，測得其呼氣中所含酒精成分高達1.01MG/L，而查悉上情。
二、案經高雄縣政府警察局移送台灣高雄地方法院檢察署檢察官
    偵查起訴。
     理  由
一、本件上訴人即被告甲○○所犯係死刑、無期徒刑、最輕本刑
    為3 年以上有期徒刑以外之罪，已經被告就被訴事實為有罪
    之陳述，經本院聽取當事人之意見後，依刑事訴訟法第273
    條之1 第1 項之規定，裁定進行簡式審判程序。本件卷內之
    人證、物證、書證等證據，依同法第273 條之2 規定，不受
    第159 條第1 項關於傳聞法則規定之限制，依法均有證據能
    力，合先明。
二、上開事實，業據上訴人即被告於偵查、原審及本院審理時供
    認不諱，並有高雄縣政府警察局交通警察隊當事人酒精測定
    紀錄表、刑法第185 條之3 案件測試觀察紀錄表報告書、高
    雄縣政府警察局舉發違反道路交通管理事件通知單各1 紙附
    卷可稽（見警卷第12、13、15頁）；而按刑法第185 條之3
    規定所謂「不能安全駕駛」，乃抽象危險犯，並不以發生具
    體危險為必要，對於呼氣中所含酒精濃度已達每公升0.55毫
    克以上，肇事率為一般正常人之10倍，認為已達不能安全駕
    車之標準，此業經法務部88年5 月18日以法88檢字第001669
    號函告週知；再參以上揭刑法第185 條之3 案件測試觀察紀
    錄表報告書所載，被告於飲酒後騎乘機車，已有駕駛蛇行、
    車身搖擺不定、行車不穩、攔檢停車時不穩、攔檢停車後，
    站立不穩，險跌倒等情事，足認被告因飲酒已至駕駛技巧障
    礙，視覺及行為反應能力減低，而達不能安全駕駛動力交通
    工具無疑，被告自白核與事實相符，本件事證明確，被告犯
    行堪以認定。
三、核被告所為，係犯刑法第185 條之3 之公共危險罪。原審認
    被告罪證明確，因而適用刑法第185 條之3 ，刑法施行法第
    1 條之1 第1 項、第2 項規定，並審酌被告酒後不能安全駕
    駛動力交通工具而騎乘機車在道路上行駛，對一般往來之公
    眾及駕駛人自身本即具有高度危險性，被告前於89年間因酒
    後不能安全駕駛案件，經判處有期徒刑3 月確定，於90 年3
    月20日易科罰金執行完畢，又於95年2 月間，再犯酒後不能
    安全駕駛之罪，再經判處有期徒刑3 月確定（均不構成累犯
    ），有臺灣高等法院被告前案紀錄表各1 份在卷足憑，被告
    對酒後不能安全駕駛而駕車之危險性及違法性自知之甚明，
    此次竟又於95年12月16日凌晨0 時許在呼氣酒精濃度達每公
    升1.01毫克之酒醉情況下，再次騎乘機車行駛於道路上，顯
    見被告始終漠視法紀及往來公眾之交通安全，無視於政府法
    令之宣導，所為誠屬不該，惡性非輕，上開處刑已不足矯正
    其犯行，及考量此次幸未肇事致他人傷亡，及被告犯後坦承
    犯行，態度尚可等一切情狀，復參酌檢察官之具體求刑，量
    處有期徒刑7 月。經核原判決認事用法，核無不合，量刑亦
    屬允當。被告上訴意旨指摘原判決量刑過重，為無理由，應
    予駁回。
據上論斷，應依刑事訴訟法第368條，判決如主文。
本案經檢察官張其主到庭執行職務。
中　　華　　民　　國　　96　　年　　5 　　月　　22　　日
                  刑事第一庭    審判長法  官  郭雅美
                                      法  官  莊崑山
                                      法  官  張意聰
以上正本證明與原本無異。
本判決不得上訴。
中　　華　　民　　國　　96　　年　　5 　　月　　22　　日
　　　　　　　　　　　　　　　　　　　書記官  呂素珍
附錄本判決論罪科刑法條：
中華民國刑法第185條之3
服用毒品、麻醉藥品、酒類或其他相類之物，不能安全駕駛動力
交通工具而駕駛者，處1 年以下有期徒刑、拘役或3 萬元以下罰
金。
